臺灣士林地方法院交通事件裁定　　　　 96年度交聲字第439號
原處分機關　交通部公路總局臺東監理站
異　議　人
即受處分人　甲○○
上列異議人即受處分人因違反道路交通管理處罰條例案件，對於
交通部公路總局臺東監理站於民國96年2 月14日所為之處分 (原
處分案號：東監違裁字第裁81-A3Q42391 號)， 聲明異議，本院
裁定如下：
    主  文
異議駁回。
    理  由
一、原處分意旨略以：異議人即受處分人甲○○於民國95年12月
    3 日上午8 時58分許，將其所有車號HZ-7609 號自小客車熄
    火停放於臺北市○○區○○路228 號前之劃有藍色標線及裝
    卸區字樣，專供貨車停放裝卸貨物專用之停車格位內，為臺
    北市政府警察局交通警察大隊直屬第二分隊員警發現，乃以
    受處分人所有之上開車輛有停車時停車車種不依規定之違規
    行為製單舉發並拍照存證。原處分機關乃依道路交通管理處
    罰條例第56條第1 項第9 款規定，裁處異議人罰鍰新臺幣六
    百元。
二、聲明異議意旨略以：異議人即受處分人甲○○於民國95年12
    月3 日上午8 時58分許，因將其所有車號HZ-7609 號自小客
    車熄火停放於臺北市○○區○○路228 號前之劃有藍色標線
    並設有標牌內容為「限停15分鐘、週一至週六、7:00-20:00
    、裝卸專用區」之標誌牌的白色停車格內致遭警拖吊並裁處
    新臺幣六百元之罰鍰。而異議人表示依照該標牌所示之意思
    ，其所限制者應僅限於在標牌所示時間範圍內，非貨車車輛
    不可停放在該停車格，換言之，於限制時間範圍外之時段應
    可自由停放，而其係於週六晚上8 時之後始將車輛停放於該
    停車格，應無違法可言，然交警卻於隔日即週日上午8 時58
    分舉發其違規並拖吊，此似與該標牌所示內容不符，該處分
    應屬於法有違，為此狀請鈞院撤銷該處分云云。
三、經查：
  (一)按汽車駕駛人停車時，有停車時間、位置、方式、車種不依
    規定之情形者，處新臺幣六百元以上一千二百元以下罰鍰，
    道路交通管理處罰條例第56條第1 項第9 款定有明文。
  (二)異議人即受處分人於民國95年12月3 日上午8 時58分許，將
    其所有之車號HZ-7609 號自小客車停放於臺北市○○區○○
    路228 號前之專供貨車停放裝卸貨物專用之停車格內，為警
    拍照採證後製單舉發之事實，為異議人所不否認，並有臺北
    市政府警察局舉發違反道路交通管理事件通知單存根影本一
    份及採證照片五張在卷可資佐證，是異議人停車時有停車車
    種不依規定之情形之違規行為，事證明確，堪以認定。
  (三)異議人雖以前揭情詞置辯，然查臺北市路○段設置的「貨車
    裝卸專用區」，格位旁均設立之標誌牌面註記管制時間（一
    般為上午7 時到晚間8 時）依標誌牌面標示為準），倘管制
    以外時間及假日開放一般汽車停放，均於牌面加註附牌，以
    提醒駕駛人依規定使用，否則仍需依標誌規範停車，有臺北
    市停車管理處95年12月26日北市停一字第09537380700 號函
    在卷可稽。異議人違規地點在臺北市○○路228 號前，其旁
    所設立之標誌牌，並無加註附牌，開放管制以外時間及假日
    供一般汽車停放，此觀諸前開採證照片上之標誌牌無加註附
    牌自明，是異議人停車時自應依標誌規範停車。又按違反行
    政法上義務之行為非出於故意或過失者，不予處罰，行政罰
    法第7 條定有明文。而違反道路交通管理處罰條例之案件所
    產生的爭議，雖依法交由普通法院而非行政法院審理，惟仍
    不改其本質屬違反行政法上義務之公法上爭議案件。因此，
    其仍受上開行政罰法所揭示之故意過失處罰原則之拘束。異
    議人係領有汽車駕駛執照之汽車駕駛人，應知悉且有遵守交
    通標誌、標線相關規定之義務。對於貨車專用停車格之設置
    及標誌牌所示文義均僅適用於貨車之情形，異議人應知之甚
    詳，若因而違反行政法上義務，自應接受處罰，而不可主張
    免責。異議人不查該貨車專用停車格及標誌牌之實際規範意
    義，竟依其主觀意思曲解其法律效果，其因此違反行政法上
    義務而受裁罰，自不得主張免責。
  (四)綜上，原處分機關對異議人「停車車種不依規定」之違規行
    為，依道路交通管理處罰條例第56條第1 項第9 款規定，裁
    處罰鍰新臺幣六百元，核無不當。本件異議為無理由，應予
    駁回。
據上論斷，應依道路交通案件處理辦法第19條，裁定如主文。
中　　華　　民　　國　　96　　年　　7 　　月　　26　　日
　　　　　　　　　交通法庭法　官　周明鴻
以上正本證明與原本無異。
如不服本裁定應於裁定送達後5 日內向本院提出抗告狀。
                          書記官  丁梅芬
中　　華　　民　　國　　96　　年　　7 　　月　　31　　日
